臺灣板橋地方法院刑事判決　　　　　　　93年度訴字第1629號
公　訴　人　臺灣板橋地方法院檢察署檢察官
被　　　告　壬○○
指定辯護人　本院公設辯護人戊○○
上列被告因違反毒品危害防制條例案件，經檢察官提起公訴（93
年度偵字第11150 號），本院判決如下：
    主  文
壬○○連續轉讓第二級毒品，累犯，處有期徒刑壹年。
被訴販賣第一級毒品部分無罪。
    事  實
一、壬○○前因妨害公務案件，經本院以88年度板簡字第752 號
    判決判處有期徒刑3 月，如易科罰金以銀元300 元折算1 日
    確定。又因贓物案件，經本院以88年度易字第1949號判決判
    處有期徒刑6 月，並經臺灣高等法院以89年度上易字第391
    號判決駁回上訴確定。復因違反毒品危害防制條例案件，經
    本院以89年度易字第309 號判決判處有期徒刑6 月，如易科
    罰金以銀元300 元折算1 日確定。再因違反毒品危害防制條
    例案件，經臺灣高等法院以89年度上訴字第3163號判決判處
    有期徒刑10月確定。另因贓物案件，經本院以89年度易字第
    1755號判決判處有期徒刑5 月確定。上開5 罪所宣告之刑，
    經臺灣高等法院以90年度聲字第1529號裁定定應執行有期徒
    刑2 年4 月確定，並自民國89年4 月11日起入監執行；嗣於
    90年7 月3 日假釋付保護管束，而於91年5 月23日保護管束
    期滿，未經撤銷假釋，其有期徒刑以已執行完畢論。詎不知
    悛悔，因受乙○○之請託，竟基於轉讓第二級毒品安非他命
    （以下簡稱安非他命）之概括犯意，自91年6 月上旬某日起
    至同年12月上旬某日止（除同年7 月15日起至同年8 月23日
    止外），陸續在臺北縣土城市○○路○ 段216 號「雲林鵝肉
    城」餐廳前、臺北縣新莊市○○路127 號省立醫院、臺北縣
    土城市○○路○ 段241 號國立海山高中臨明德路之圍牆邊、
    臺北縣中和市○○路○○道3 號高速公路中和交流道附近及
    臺北縣土城市○○路、清水路附近之「海王子」電動玩具店
    等處，將所代為購買之安非他命交付轉讓予乙○○，每次轉
    讓之安非他命價值約新臺幣（下同）2000元至3000元不等，
    以此方式連續轉讓安非他命予乙○○多次。嗣於92年1 月10
    日晚間9 時30分許，在臺北縣土城市○○路157 號前為警查
    獲，扣得電子磅秤1 臺；復於其所有之車牌號碼6A-9720 號
    自用小客車內，扣得海洛因5 包（驗餘淨重22點21公克）、
    、安非他命2 包（淨重15點91公克）、安非他命殘渣袋3 只
    、分裝袋8 只；復於同日晚間11時許，經壬○○同意在其臺
    北縣新莊市○○路238 號6 樓住處執行搜索，扣得小型分裝
    袋479 只、中型分裝袋86只、大型分裝袋67只、安非他命殘
    渣袋2 只、安非他命吸食器1 個、攪拌器1 臺、油漆刷1 支
    、分裝吸管1 支、葡萄糖43包等物品。
二、案經臺北市政府警察局刑事警察大隊移送臺灣板橋地方法院
    檢察署檢察官偵查起訴。
    理  由
壹、證人乙○○、辛○○、丁○○於審判外陳述之證據能力
一、證人乙○○於警詢中所為陳述之證據能力：
    按被告以外之人於審判外之言詞或書面陳述，除法律有規定
    者外，不得作為證據，刑事訴訟法第159 條第1 項固有明文
    。惟按被告以外之人於審判中傳喚不到者，其於檢察事務官
    、司法警察官或司法警察調查中所為之陳述，經證明具有可
    信之特別情況，且為證明犯罪事實之存否所必要者，得為證
    據，亦為同第159 條之3 第3 款所明定。被告以外之人於審
    判外之陳述，原則上不得作為證據，乃源於直接審理原則之
    要求，及被告對質詰問權之保障。然為實現刑事訴訟發現真
    實之目的，在法院已窮其能事而未能取得該證人審判中之陳
    述時，以該陳述具備可信之特別情況，且為證明犯罪事實之
    存否所必要者，例外得為證據；刑事訴訟法第159 條之3 各
    款規定，其立法目的即在於此。至所謂可信之特別情況，則
    應依陳述者個人生理、心理及周遭環境等觀察是否有足以保
    證其陳述憑信性之特殊情況為斷。經查：證人乙○○於警詢
    時所為陳述，為審判外之陳述，惟其於審判中經傳喚、拘提
    均未到庭，本院無從取得其審判中之陳述。茲以證人乙○○
    係於92年1 月6 日下午5 時10分許，因施用毒品案件為警查
    獲製作筆錄而為上開陳述；而證人乙○○前未曾受觀察、勒
    戒或強制戒治處分，是其該次施用毒品犯行，依毒品危害防
    制條例保安處分先行規定，並無受刑之科處之虞，自無藉由
    供出毒品來源圖得減刑待遇之必要；且證人乙○○係在事件
    發生後未久即為警錄供製作筆錄，記憶猶新，並就事情始末
    具體陳述，而無推諉掩飾之情。綜核上情，堪認其於警詢時
    之陳述具有可信之特別情況，且為證明犯罪事實存否所必要
    ，依前揭法條規定，應認有證據能力。
二、證人辛○○、丁○○於警詢及檢察官訊問時所為陳述之證據
    能力：
    按被告以外之人於偵查中向檢察官所為之陳述，除顯有不可
    信之情況者外，得為證據。被告以外之人於檢察事務官、司
    法警察官或司法警察調查中所為之陳述，與審判中不符時，
    其先前之陳述具有較可信之特別情況，且為證明犯罪事實存
    否所必要者，得為證據。刑事訴訟法第159 條之1 第2項 、
    第159 條之2 分別規定甚明。經查：證人辛○○、丁○○於
    檢察官訊問時，均經具結，復無顯有不可信之情況，應認有
    證據能力。而證人辛○○、丁○○於警詢中之陳述，與渠等
    於審判中到庭具結證述之情節並不相符，且證人辛○○、丁○○於本院審理時所為陳述，就事情經過多已不復記憶，其
    於警詢時之陳述，則係在事件發生後未久所為，記憶猶新，
    而具有較為可信之特別情況，並為證明犯罪事實存否所必要
    ，應認具有證據能力。
貳、認定犯罪事實之證據及理由
一、上揭犯罪事實，業據被告壬○○於警詢及本院準備程序中坦
    承曾為乙○○代為購買並轉讓交付安非他命之情不諱（見臺
    灣板橋地方法院檢察署92年度偵字第2034號偵查卷宗第9 頁
    ，及本院93年10月29日準備程序筆錄）；核與證人乙○○於
    警詢時證稱：「... 91年6 月初經友人介紹認識綽號『阿偉
    』之男子，我就轉而向『阿偉』購買安非他命，至今（92年
    1 月6 日）已向他購得安非他命超過15次，每次金額大概是
    新臺幣2 、3 千元不等，有1 次交易金額是1 萬1 千元，那
    次是在土城市○○路○ 段之『雲林鵝肉城』店外交易，他開
    1 部白色福特廠牌之自小客車前來，我將現金交給他，他將
    1 包（約5 、6 公克重）安非他命交給我，交易完成後隨即
    離去，我以0000000000號行動電話打給他的0000000000號行
    動電話，每次都是現金，一手交貨一手交錢完成毒品交易。
    」、「交易地點有新莊市○○路之『省立醫院』、金城路3
    段（土城市）之『雲林鵝肉城』前、北二高下交流道之連城
    路附近、土城市海山高工旁（明德路圍牆邊）等4 處，交易
    時段不一定，最近一次交易時間是91年12月初在土城市○○
    路、清水路附近之電玩店（海王子）前。」等語（見臺灣板
    橋地方法院檢察署92年度偵字第4340號偵查卷宗第53頁反面
    、第54頁）大致相符；復經證人乙○○於警詢時指認其所稱
    之「阿偉」即被告無誤（見前揭偵查卷宗第55頁），足徵被
    告前揭不利於己之自白與事實相符。綜上本案事證明確，被
    告犯行堪予認定。
二、按安非他命係毒品危害防制條例所規定之第二級毒品，被告
    轉讓之，核係犯同條例第8 條第2 項之轉讓第二級毒品罪。
    公訴人認被告所為，係犯同條例第4 條第2 項之販賣第二級
    毒品罪；惟販賣毒品，係指行為人基於營利之目的，而販入
    或賣出毒品而言，是必行為人主觀上有營利之意圖，客觀上
    有販賣之行為，始足當之。經查：證人乙○○於警詢時雖證
    稱：伊自91年6 月間某日起，陸續向被告購買安非他命，每
    次價格約2000元至3000元等語；然其證述之情節，僅足以證
    明證人乙○○每次向被告取得之安非他命價值約2000元至30
    00元，無從確知其單位重量之單價，及被告是否從中獲得利
    益。至扣案之安非他命、安非他命殘渣袋、分裝袋、電子磅
    秤、油漆刷、攪拌器、分裝吸管、葡萄糖等物品，其持有原
    因非僅一端；且被告本身亦有施用毒品之習慣，此觀臺灣高
    等法院被告前案紀錄表所載，被告曾有多次因施用毒品經觀
    察勒戒、強制戒治，及接受刑之科處之紀錄即明；上述扣案
    毒品及其餘物品，核屬一般施用毒品者經常持有之物，猶難
    逕認係供被告販賣安非他命所用。此外，復查無其他積極證
    據足資證明被告主觀上有營利之意圖，自不得遽以販賣第二
    級毒品罪名相繩，公訴人請依毒品危害防制條例第4 條第2
    項之販賣第二級毒品罪論處，即有未洽，惟其基本社會事實
    要屬同一，是由本院變更起訴法條論處之，用期適法。而被
    告因轉讓安非他命前後持有第二級毒品之低度行為，應為其
    轉讓之高度行為所吸收，不另論罪。被告前後多次轉讓安非
    他命犯行，時間緊接，手法相同，所犯為構成要件相同之罪
    ，顯係基於概括犯意反覆實施，為連續犯，應依刑法第56條
    規定，論以一罪，並加重其刑。又被告有如本判決事實欄第
    1 項所述論罪科刑之執行紀錄，有臺灣高等法院被告前案紀
    錄表可按，其於有期徒刑執行完畢後5 年內再犯上開有期徒
    刑以上之罪，為累犯，應依刑法第47條規定，加重其刑，並
    與連續犯之加重，遞加重之。爰審酌毒品之製造、流通及持
    有等，危害社會秩序及國人身體健康至鉅，而為國法所厲禁
    ，被告應無不知之理，詎猶恣意轉讓安非他命，藐視公共規
    範，欠缺守法觀念，應予非難，兼衡被告轉讓安非他命之次
    數及其轉讓對象僅證人乙○○1 人，對社會秩序所肇實際損
    害尚非嚴重，且並未從中謀取不法利益，暨其犯罪之動機、
    手段、目的、犯後態度等一切情狀，量處如主文所示之刑，
    以資懲儆。
三、扣案海洛因5 包（驗餘淨重22點21公克），及安非他命2 包
    （淨重15點91公克）、安非他命殘渣袋5 只內之安非他命殘
    渣（量微無法秤重），雖係查獲之毒品，惟前者顯與被告轉
    讓安非他命之犯行無涉，後2 者則係被告施用毒品所用，與
    其轉讓安非他命之行為並無關聯性（上述毒品業經本院以91
    年度訴字第2095號刑事判決，以被告連續持有第一級毒品及
    連續施用第二級毒品，分別予以宣告沒收銷燬在案），均無
    從予以沒收銷燬之。至前開扣案海洛因、安非他命之包裝袋
    共7 只、安非他命殘渣袋5 只，及扣案之電子磅秤1 臺、分
    裝袋8 只、小型分裝袋479 只、中型分裝袋86只、大型分裝
    袋67只、安非他命吸食器1 個、攪拌器1 臺、葡萄糖43包、
    油漆刷1 支、分裝吸管1 支等物品，則無證據可資證明係供
    被告轉讓毒品所用之物，而與其本案犯行有何關聯性，爰均
    不予宣告沒收。
參、無罪部分：
一、公訴意旨略以：被告壬○○基於販賣第一級毒品海洛因（以
    下簡稱海洛因）之概括犯意，自91年7 月間某日起至同年8
    月中旬某日止，在臺北縣土城市○○路○ 段216 號「雲林鵝
    肉城」餐廳，以1000元至2000元不等之價金，連續販賣海洛
    因予辛○○4 、5 次；復於同年8 月間某日晚間某時許，在
    臺北縣土城市○○路○ 段126 巷36弄11號停車場前，將重量
    約7 點5 公克之海洛因，以32000 元之價格售予丁○○。因
    認被告涉犯毒品危害防制條例第4 條第1 項之販賣第一級毒
    品罪嫌。
二、按犯罪事實應依證據認定之，無證據不得認定犯罪事實；又
    不能證明被告犯罪或其行為不罰者，應諭知無罪之判決，刑
    事訴訟法第154 條第2 項、第301 條第1 項分別定有明文。
    次按認定犯罪事實所憑之證據，雖不以直接證據為限，間接
    證據亦包括在內；然而無論直接或間接證據，其為訴訟上之
    證明，須於通常一般之人均不致有所懷疑，而得確信其為真
    實之程度者，始得據為有罪之認定（最高法院76年台上字第
    4986號判例意旨參照）。
三、公訴人認被告涉犯販賣第一級毒品罪嫌，無非係以證人辛○○及丁○○於警詢、檢察官訊問時之證述，及前揭扣案物品
    為據。訊據被告堅詞否認有何販賣海洛因之犯行，辯稱：伊
    於91年7 月中旬前往花蓮縣接受教育召集，直至同年8 月下
    旬始返回臺北縣，顯無於公訴人所指時間、地點販賣海洛因
    予證人賴明雄、丁○○之可能等語。
四、經查：
  (一)證人辛○○於警詢時雖證稱：「我只向甲○○及壬○○2 人
    購買俗稱『四號』之毒品海洛因。」、「... 向壬○○購得
    4 、5 次海洛因，每次都是我主動打電話向他們洽購... ，
    我是91年7 月初在家樓下巧遇甲○○，甲○○主動告訴我他
    朋友那裡有海洛因，需要的話他可以提供，他可以向他朋友
    調貨；大約7 月中旬再次遇到甲○○駕車經過，並搭載壬○○，遂向我介紹認識壬○○，同時告訴我『阿偉』亦有海洛
    因可買，價錢和他一樣，我每次和壬○○購買海洛因交易地
    點都在金城路3 段之『雲林鵝肉城』前交貨。每次交易金額
    1 、2 千元不等，每千元購得1 小包... 。」、「我向壬○○買毒品次數不多，只記得8 月中旬起即未曾與他聯絡。」
    等語（見臺灣板橋地方法院檢察署92年度偵字第4340號偵查
    卷宗第32頁反面至第34頁）。其於檢察官訊問時亦具結證稱
    ：「（問：為何透過甲○○向被告買毒品？）大約半年多前
    ，是甲○○介紹說可以向壬○○買。大部分是透過甲○○向
    他買，只有1 、2 次甲○○說他沒空，叫我直接向壬○○買
    。」、「（問：向蘇某買過幾次？）差不多有10幾次。」等
    語（見前揭偵查卷宗第131 頁反面、第132 頁）；證人辛○○就其向被告購買海洛因之次數前後所述並不一致，顯已發
    生記憶上之謬誤。且其於本院審理時經公訴人與辯護人交互
    詰問之初，即證稱：「（問：你的海洛因是跟誰買過？）甲○○。」、「（問：你有沒有經由甲○○介紹跟被告買？）
    沒有。」、「（問：你之前為何說都是向被告買的？）因為
    他們在一起。」、「（問：你是跟被告買，還是跟甲○○買
    ？）我打電話給甲○○，他（指被告）跟甲○○一起來。」
    、「（問：交易中被告有沒有說什麼話？）沒有。」等語；
    嗣經本院提示其於警詢中之陳述，證人辛○○始附和之，改
    稱：「之前他們是一起來，到後期甲○○說他沒有空，叫我
    直接打電話給被告。」等語（以上見本院94年3 月23日審判
    筆錄）；則證人辛○○是否確曾向被告購買海洛因，或係因
    向甲○○購買毒品時，常見被告陪同到場，而認被告亦為販
    賣毒品之人，已有可疑。且依證人辛○○於警詢時證述之情
    節，其係自91年7 月中旬某日起至同年8 月中旬某日止，在
    臺北縣土城市○○路○ 段216 號「雲林鵝肉城」餐廳，向被
    告購買海洛因，每次交易金額約1000元至2000元不等；惟被
    告自91年7 月15日起至同年月26日止，在花蓮縣接受仁愛31
    之2 教育召集，有花蓮縣後備司令部93年11月3 日昊信字第
    0930005844號函附卷可資佐證。且證人庚○○於本院審理時
    到庭具結證稱：「（91年7 月中旬被告參加教育召集，是否
    知情？）知道，是我載他去的，被告剛回來到我店裡來找我
    ... ，被告結束教育召集詳細日期不知道，約2 個禮拜我去
    接他回來，送他回家，之後有再見面，他跑到我店裡聊天、
    撞球、烤肉，他幾乎每天到我哪裡，被告當兵回來每天都在
    我那裡玩，大約在中元普渡過後我去找他他就不在了...
    。」、「（被告當兵回來後，你最後1 次何時見到被告？）
    中元普渡當天，我騎摩托車載他去廟裡看普渡。」等語（見
    本院94年8 月24日審判筆錄）。證人丙○○於本院審理時亦
    結證稱：「（問：是否知道被告有到台東參加教召？）我有
    打電話給他，他說人在台東，約1 個月左右。」、「他回來
    那一天，有打電話給我說他回來，我記得是他回去1 個月後
    ，被告是7 月中回去，好像是8 月中那時候，或是8 月20幾
    號，他回來有跟我聯繫。」等語（見本院94年3 月23日審判
    筆錄），與證人庚○○證述之情節不謀而合。參以證人庚○○因被告積欠5 萬元之借款尚未清償，心中猶有不悅，此據
    其結證明確，應無甘冒偽證罪之風險，飾詞迴護被告之可能
    ；況其所為證述，與被告經隔離訊問所述之待證事實互核大
    致相符，堪予信實。被告自91年7 月15日起即前往花蓮縣接
    受教育召集，於同年月26日教育召集結束後，仍滯留花蓮，
    迄農曆中元普渡（查91年中元節為國曆8 月23日）後始離開
    ，以證人辛○○此間購買海洛因每次僅1000元至2000元不等
    ，被告要無不計成本往返臺北縣土城市與花蓮縣間，販賣海
    洛因予辛○○之理。
  (二)證人丁○○於警詢時雖證稱：「是在91年8 月間晚上（詳細
    時間不記得），是在己○○家前的停車場（土城市○○路○
    段126 巷36弄11號）內，我只向他買過1 次，那次買海洛因
    2 錢重（7 點5 公克），是以新臺幣32000 元購得。」、「
    ... 當時是己○○約我過去的，我到後壬○○晚了10幾分鐘
    到，他跟甲○○是一起來的，碰面之後，壬○○就逕自上我
    的車子右前座... ，我在車上與壬○○直接交易毒品海洛因
    ，他先將洛因給我，我再當面將現金點算之後交給他... 。
    」等語（見臺灣板橋地方法院檢察署92年度偵字第4340號偵
    查卷宗第40頁、第44頁）。惟證人丁○○於檢察官訊問時已
    改稱：「我有經過朋友介紹向一位『阿偉』買過1 次毒品，
    但因當晚很暗，我看不清楚，我不確定『阿偉』就是壬○○
    。」、「（問：何以警詢時稱甲○○、壬○○販賣？）警詢
    時我說我不敢確定，但警察說己○○已確定他們2 人，我才
    說己○○確定他們2 人我才敢確定。」等語（見臺灣板橋地
    方法院檢察署92年度偵字第4340號偵查卷宗第97頁反面、第
    98頁）。其於本院審理時則具結證稱：「我是透過朋友介紹
    買海洛因，但是不知道對方是否就是被告。」、「我記得在
    警察局時警察拿照片給我看... ，我說我不能確定，之前檢
    察官有傳喚我作證... ，我確實不能確定是否為被告。」、
    「... 當時在監獄時，警方就先跟我講，己○○有說看到我
    向被告買毒品，可是我無法確定對方是誰。」、「我是說我
    不能確定對方，但警察說就是被告，我說你說是就是，我在
    檢察官那裡也說不能確定，請不要再傳喚我，警察說己○○
    說是。」、「（提示臺灣板橋地方法院檢察署92年度偵字第
    4340號偵查卷宗第36頁照片問：在警察局時你有指認過被告
    ？）好像是己○○先指認，我看到他蓋的章，我有說我不能
    確定。我確定我蓋章的時候，己○○的章已經蓋上去了. ..
    。」等語（見本院94年6 月2 日審判筆錄）。而證人丁○○
    接受警詢時，警員確係以「根據己○○於91年9 月11日0 時
    15分筆錄中指稱曾見你向壬○○購買毒品是否屬實？」之問
    題詢問之，有臺北市政府警察局刑警大隊91年10月22日偵訊
    筆錄在卷可稽（見臺灣板橋地方法院檢察署92年度偵字第20
    34號偵查卷宗第84頁反面）；且前揭指認照片係由己○○於
    91年9 月11日先行指認被告後，始於同年10月22日由證人丁○○在同一指認欄內簽名指認之，此對照己○○係於91年9
    月11日在臺北市政府警察局刑警大隊應訊指認被告（見臺灣
    板橋地方法院檢察署92年度偵字第2034號偵查卷宗第96頁反
    面），及前開照片下方之記載即明，足見證人丁○○於警詢
    時確係因警員告知據己○○稱『阿偉』即被告本人，乃附和
    其詞指認之。而證人丁○○既無法確定係向被告購買海洛因
    ，自不得逕認被告即販賣海洛因予證人丁○○之人。
  (三)末以，本案為警查獲時，雖在被告所有、車牌號碼6A-9720
    號自用小客車內扣得海洛因5 包（驗餘淨重22點21公克），
    惟被告辯稱：前述扣案之海洛因係證人丙○○所有，因其向
    被告借用上開車輛，因而放置在該車內等語。證人丙○○於
    本院審理時則具結證稱：其於92年1 月10日晚間9 時許，搭
    乘被告駕駛之車牌號碼6A-9720 號自用小客車，前往臺北縣
    土城市○○路某處「海王子」電動玩具店，抵達後即向被告
    借用前開車輛外出，而將其所有之海洛因約20公克放置該車
    上；嗣於同日晚間9 時30分許返回上址後，為警在臺北縣土
    城市○○路157 號前查獲，然伊為避免遭法院羈押，遂否認
    上情等語。且經本院調閱本院92年度訴字第921 號丙○○違
    反毒品危害防制條例案件刑事卷宗，證人丙○○於前開刑事
    案件中，確已供承上述扣案之海洛因為其所有之事實（見前
    開刑事卷宗第50頁）。被告所辯，核與證人丙○○證述之情
    節相符，應可採信。本案查扣之海洛因既係證人丙○○所有
    ，僅因向被告借用前開汽車時置放該車內，而為被告暫時持
    有，自不得據之認定被告有販賣海洛因之行為。至扣案分裝
    袋、電子磅秤、油漆刷、攪拌器、分裝吸管、葡萄糖等物品
    ，其持有原因不一；且被告本身既有施用毒品之習慣，上開
    物品復為一般施用毒品者經常使用之物，亦不足為被告販賣
    海洛因之證據。
五、綜上所述，本案依公訴人所提事證，尚不足以證明被告有販
    賣海洛因予辛○○、丁○○之事實，且被告自91年7 月15日
    起至同年月26日止，在花蓮縣接受教育召集，並滯留花蓮縣
    富里鄉住處迄同年8 月23日，此間應無不遠千里前來臺北縣
    土城市販賣海洛因予辛○○、丁○○之可能。本案復查無其
    他積極證據足資證明被告確有販賣第一級毒品犯行，揆諸前
    開法條規定及說明，核屬不能證明被告犯罪，應為無罪之諭
    知，以昭審慎。
據上論斷，應依刑事訴訟法第299 條第1 項前段、第300 條、第
301 條第1 項，毒品危害防制條例第8 條第2 項，刑法第11條前
段、第56條、第47條，判決如主文。
本案經檢察官王家春到庭執行職務。
中　　華　　民　　國　　94　　年　　9 　　月　　30　　日
                        臺灣板橋地方法院刑事第一庭
                            審判長法  官  鄭  水  銓
                                  法  官  陳  福  來
                                  法  官  廖  怡  貞
以上正本證明與原本無異。
如不服本判決，應於判決送達後10日內，向本院提出上訴狀，上
訴於臺灣高等法院。
                                  書記官  陳  淑  芳
中　　華　　民　　國　　94　　年　　10　　月　　17　　日
※
附錄本案論罪科刑法條全文※毒品危害防制條例第8 條轉讓第一
級毒品者，處一年以上七年以下有期徒刑，得併科新臺幣一百萬
元以下罰金。
轉讓第二級毒品者，處六月以上五年以下有期徒刑，得併科新臺
幣七十萬元以下罰金。
轉讓第三級毒品者，處三年以下有期徒刑，得併科新臺幣三十萬
元以下罰金。
轉讓第四級毒品者，處一年以下有期徒刑，得併科新臺幣十萬元
以下罰金。
前四項之未遂犯罰之。
轉讓毒品達一定數量者，加重其刑至二分之一，其標準由行政院
定之。
